臺灣高等法院臺南分院刑事裁定    
                                    111年度毒抗字第163號
抗  告  人  柯仲軒



上列抗告人因違反毒品危害防制條例案件，不服臺灣臺南地方法
院中華民國111年2月8日所為111年度毒聲字第104號裁定，提起
抗告，本院裁定如下：
    主  文
抗告駁回。
    理  由
一、原裁定意旨詳如附件。
二、抗告意旨略以：抗告人於民國110年5月19日因另案通緝為警
    緝獲時，警經其同意採尿，並當場以毒品篩檢試劑篩檢，其
    呈陰性反應，僅檢出愷他命陽性反應，初步判斷並未施用第
    一級及第二級毒品，確有施用第三級毒品，抗告人亦坦承有
    施用第三級毒品愷他命及一粒眠之犯行。且依原審110年度
    毒聲字第601號裁定書內容所陳，足可稽抗告人僅施用第三
    級毒品之行為，另現今愷他命中，毒販為增加毒品迷幻效果
    ，添加第二級毒品安非他命於愷他命內，使其增強迷幻作用
    ，已屬常見。抗告人之行為犯意屬施用第三級毒品愷他命，
    其所購之毒品應未知有第二級毒品安非他命之成分。退萬步
    言之，原裁定雖依據種種分析均呈陽性之尿液反應，然並未
    載明其尿液中百萬分濃度比（PPM）之數據究其數量為何？
    其所顯出之呈安非他命之數據是否是直接施用安非他命之數
    據，亦或僅是微量超標之數據？其依經驗法則及論理法則可
    認定若是直接施用安非他命，其尿液中安非他命含量絕對超
    過500/PPM，又科學儀器均有可能造成5％的誤差值，本案抗
    告人確為僅施用第三級毒品愷他命，原審未列出其檢驗數據
    值，再依經驗法則與論理法則綜合判斷本件是否有觀察勒戒
    之必要，已足見違背法令，為此提起抗告。
三、按犯毒品危害防制條例第10條之罪者，檢察官應聲請法院裁
    定，或少年法院（地方法院少年法庭）應先裁定，令被告或
    少年入勒戒處所觀察、勒戒，其期間不得逾二月，毒品危害
    防制條例第20條第1項定有明文。
四、經查：
（一）本件抗告人基於施用第二級毒品之犯意，於110年5月19日
      下午5時56分許為警採尿前回溯96小時內某時，在不詳地
      點，施用第二級毒品甲基安非他命1次，嗣於110年5月19
      日下午5時56分許，在臺南市政府警察局刑事警察大隊偵
      二隊經警採尿送驗（尿液編號為110S068）後，送往臺南
      市政府衛生局以免疫學分析法（EIA）初步檢驗及以液相
      層析串聯質譜分析法（LC/MS/MS）確認檢驗結果，確呈甲
      基安非他命陽性反應；再送往法務部法醫研究所以氣相層
      析質譜儀法（GC/MS）、液相層析離子阱質譜儀法（LC/IT
      /MS）、液相層析四極柱飛行時間質譜儀法（LC/QTOF/MS
      ）定性篩檢，再以液相層析三段四極柱串聯質譜儀法（LC
      /MS/MS）定量分析法確認檢驗結果，亦檢出安非他命、甲
      基安非他命等情，此有臺南市政府警察局偵辦毒品危害防
      制條例案送驗尿液年籍對照表、勘察採證同意書、臺南市
      政府衛生局濫用藥物尿液檢驗結果報告、法務部法醫研究
      所毒物化學鑑定書各1份在卷可參。又查：臺南市政府衛
      生局檢驗結果報告、法務部法醫研究所毒物化學鑑定書所
      採用之鑑定方法，比市售之一般毒品篩檢試劑準確性更高
      ，應不待言，故抗告意旨以其緝獲當時以毒品篩檢試劑篩
      檢，僅呈第三級毒品陽性反應，並未檢出第二級毒品陽性
      反應，主張其並未施用第二級毒品云云，自難採信。至於
      另案中，原審110年度毒聲字第601號裁定內容，僅係針對
      檢察官前就105年度毒聲字第129號裁定因已逾3年未執行
      ，故聲請許可執行部分，予以駁回，並未針對被告有無於
      110年5月19日下午5時56分許為警採尿前回溯96小時內某
      時，在不詳地點，施用第二級毒品甲基安非他命之犯行，
      為具體之認定，故尚難僅以上開另案之裁定，即為被告有
      利之認定。且被告於110年5月19日下午5時56分許經警緝
      獲時，所扣得之毒品愷他命及一粒眠等物，經送往高雄市
      立凱旋醫院檢驗後，亦僅驗出第三、四級毒品反應，均並
      未驗出第二級毒品反應，此有高雄市立凱旋醫院濫用藥物
      成品檢驗鑑定書1份在卷可參（見警卷第35頁），故抗告
      意旨稱毒販為增加毒品迷幻效果常添加第二級毒品安非他
      命於愷他命內云云，亦無所據，難以採信。末查，被告於
      110年5月19日下午5時56分許為警所採之尿液（尿液編號
      為110S068），經送往臺南市政府衛生局以免疫學分析法
      （EIA）初步檢驗及以液相層析串聯質譜分析法（LC/MS/M
      S）確認檢驗結果，確呈甲基安非他命陽性反應，所檢驗
      出之甲基安非他命數值為544ng/mL，安非他命數值為178n
      g/mL，均已超過標準閾值即甲基安非他命≧500ng/mL且安
      非他命≧100ng/mL，此有臺南市政府衛生局濫用藥物尿液
      檢驗結果報告1份在卷可參（見警卷第27頁），且均已超
      過誤差值之5％以上，是抗告意旨以原審裁定未列出其檢驗
      數據值云云，自亦與結果不生影響。故抗告人辯稱其僅施
      用第三級毒品，未施用第二級毒品云云，尚與卷內事證有
      違，難以採信，其上開施用第二級毒品之犯行，堪以認定
      。　　　
（二）又本件抗告人前並未曾因犯施用毒品案件，經法院裁定送
      觀察、勒戒、強制戒治執行完畢，有臺灣高等法院被告前
      案紀錄表1份在卷可參，故屬初犯毒品危害防制條例第10
      條規定者，依毒品危害防制條例第20條第1項之規定，檢
      察官「應」聲請法院裁定令被告入勒戒處所觀察、勒戒，
      其期間不得逾二月。再者，本件抗告人現因違反槍砲彈藥
      刀械管制條例之罪入監執行中，亦有上開臺灣高等法院被
      告前案紀錄表1份在卷可參，故依法務部於110年4月10日
      所修正之「毒品戒癮治療實施辦法及完成治療認定標準」
      第2條第2項第3款規定，其因另案執行有期徒刑中，故屬
      不適合為附命完成戒癮治療之緩起訴處分者。從而，原審
      因檢察官聲請，依毒品危害防制條例第20條第1項規定，
      裁定抗告人應送勒戒處所觀察、勒戒，其認事用法，並無
      不合。抗告意旨雖執前詞，請求撤銷原裁定，均無理由，
      應予駁回。
五、據上論斷，應依刑事訴訟法第412條，裁定如主文。
中　　華　　民　　國　　111 　年　　2 　　月　　25　　日
                  刑事第四庭    審判長法  官  郭玫利
                                      法  官  陳金虎
                                      法  官  林臻嫺
以上正本證明與原本無異。
不得再抗告。
　　　　　　　　　　　　　　　　　　　書記官　劉素玲　　
中　　華　　民　　國　　111 　年　　2 　　月　　25　　日